臺灣高等法院刑事判決
109年度上訴字第633號
上  訴  人  
即  被  告  周耕漵




選任辯護人  江政俊律師
上列上訴人因違反毒品危害防制條例等案件，不服臺灣桃園地方
法院108年度訴字第632號，中華民國108年12月6日第一審判決（
起訴案號：臺灣桃園地方檢察署108年度偵字第6872號），提起
上訴，本院判決如下：
    主  文
上訴駁回。
    事  實
一、周耕漵（別名○○）明知具有殺傷力之槍枝及子彈均係槍砲彈
    藥刀械管制條例所列管之違禁物，非經中央主管機關許可，
    不得持有，竟基於非法持有具殺傷力槍枝及子彈之犯意，於
    民國107 年12月間，在桃園市○○區00號快速道路旁，以新臺
    幣（下同）5 萬元代價，向真實姓名年籍不詳之人購買如附
    表編號1、2所示之手槍2支（連同彈匣），賣方隨槍附贈附
    表編號3、4所示具有殺傷力之子彈6顆（另隨槍附贈無殺傷
    力之子彈1顆及不屬於槍枝主要組成零件之滑套1個、撞針2
    支、彈簧1支），周耕漵非法持有之。
二、周耕漵明知海洛因為毒品危害防制條例第2 條第2 項第1 款
    所列管之第一級毒品，非經主管機關許可，不得非法販賣及
    持有，竟基於販賣第一級毒品海洛因之犯意，於108年3月1 
    日晚間8時許，與廖玟傑先行聯絡買賣毒品事宜，相約以1 
    萬元之代價，交易1錢重量之海洛因1 包，嗣於同日晚間11
    時15分，在桃園市○○區○○路00號前周耕漵所駕駛之0000-00 
    車號自用小客車上，廖玟傑交付6,000元予周耕
　　漵，周耕漵尚未交付毒品之際，為警查獲而販毒未遂，並扣
　　得附表所示之改造手槍、子彈、毒品、販毒價金等物。
三、案經桃園市政府警察局刑事警察大隊報請臺灣桃園地方檢察
    署檢察官偵查起訴。
    理  由
一、關於證據能力部分
  ㈠本院109年3月5日準備程序，受命法官問以：「檢、警或第一
    審法官，有無以強暴脅迫或其他非法之方式對你取供？」上
    訴人即被告周耕漵答以：「沒有非法逼供」（本院卷第58頁
    ），則被告在警詢、偵查及第一審之自白，出於任意性，有
    證據能力。
  ㈡刑事訴訟法第159 條之5 規定之傳聞例外，乃基於當事人進
    行主義中之處分主義，藉由當事人等「同意」之此一處分訴
    訟行為與法院之介入審查其適當性要件，將原不得為證據之
    傳聞證據，賦予其證據能力。本乎程序之明確性，其第1 項
    「經當事人於審判程序同意作為證據」者，當係指當事人意
    思表示無瑕疵可指之明示同意而言，以別於第2 項之當事人
    等「知而不為異議」之默示擬制同意。當事人已明示同意作
    為證據之傳聞證據，並經法院審查其具備適當性之要件者，
    若已就該證據實施調查程序，即無許當事人再行撤回同意之
    理，以維訴訟程序安定性、確實性之要求。此一同意之效力
    ，既因當事人之積極行使處分權，並經法院認為適當且無許
    其撤回之情形，即告確定，其於再開辯論不論矣，即令上訴
    至第二審或判決經上級審法院撤銷發回更審，仍不失其效力
    （最高法院99年度台上字第3425號判決參看）。本件偵查檢
    察官以證人廖玟傑警偵之證述作為認定被告販毒之證據（起
    訴書證據清單及待證事實欄編號2），原審108年10月21日準
    備程序，受命法官問以：「對於檢察官所提出證據方法之證
    據能力，有何意見？」被告答以：「沒有意見，同意有證據
    能力。」被告辯護人緊接答以：「沒有意見，同意有證據能
    力。」（原審卷第180頁至第181頁），被告在原審基於自由
    意志就證人廖玟傑偵查證述之證據能力，已積極行使處分權
    ，本院認為其適當而無許其撤回之情形，依前揭說明，證人
    廖玟傑偵查之證述，亦有證據能力。
二、認定被告非法持有槍彈之證據及理由　
　㈠被告於警詢表示：我於107 年12月底，在桃園市○○區00號快
    速道路旁，以5 萬元代價購買改造手槍2支、彈匣2個，當時
    對方贈送我子彈7顆（及滑套1個、撞針2支、彈簧1支）等語
    （偵卷第14頁），於偵查庭、原審坦承非法持有槍彈犯行，
    並於本院確認買槍附送子彈之情（本院卷第170頁），復有
    附表編號1、2、3、4所示槍彈可資佐證。
　㈡警方查扣之手槍，其中附表編號1為改造手槍（槍枝管制編號
    0000000000號、含彈匣1 個），擊發功能正常，可供擊發適
    用子彈使用，認具殺傷力；附表編號2為非制式手槍（槍枝
    管制編號0000000000號、含彈匣1 個），擊發功能正常，可
    供擊發適用子彈使用，認具殺傷力；送驗7顆子彈，其中附
    表編號3制式子彈1顆、附表編號4非制式子彈5顆，經試射，
    可擊發，認具有殺傷力，附表編號5則為非制式子彈1顆，發
    射動能不足，認不具殺傷力，有內政部警政署108 年3 月27
    日刑鑑字第0000000000號鑑定書、內政部警政署108 年8 月
    12日刑鑑字第0000000000號函可稽（偵卷第89頁至第90頁、
    原審卷第62之1 頁）。
  ㈢是以，被告持有具殺傷力之槍枝2支、子彈6發，足以認定。
三、認定被告非法販賣毒品海洛因未遂之證據及理由
　㈠偵查檢察官以被告在海洛因交易過程中為警察查獲而販毒未
    遂，起訴被告涉嫌販賣第一級毒品未遂罪，被告於原審108
    年10月1日訊問程序表示：「沒有意見，我承認。」、「我
    之前不認為我有賣給廖玟傑，現在我覺得畢竟東西是我給廖
    玟傑，所以我承認，毒品是海洛因，偵卷第118-119頁是我
    販賣毒品給廖玟傑的對話紀錄。」（原審卷第150頁）；原
    審108年10月21日準備程序，法官問以：「對於檢察官起訴
    之犯罪事實有何意見？」被告答以：「沒有意見，我都承認
    。」、「我是在108年3月1日晚間，在桃園市○○區○○路00號
    前0000-00車號自用小客車上，販賣海洛因給廖玟傑。」、
    「廖玟傑拿6,000元給我，我就把錢放在座墊上，當時狀況
    是廖玟傑毒品沒有拿到。」（原審卷第178頁）；原審108年
    11月4日辯論庭，審判長問以：「對於檢察官起訴之犯罪事
    實有何意見？」被告答以：「沒有意見，我都承認。」、「
    我是賣1包」、「我都承認（販毒等）」（原審卷第212頁至
    第213頁）。被告多次坦承108年3月1日夜間販賣海洛因未遂
    之情，並有現場照片及扣案毒品價金6,000元可資佐證（偵
    卷第43頁至第45頁）。
　㈡證人廖玟傑於108年3月2日內勤偵查庭之陳述，言語正常，應
    答順利，無疲累姿態，業經本院109年5月27日辯論庭勘驗明
    確。證人廖玟傑於內勤偵查庭除供稱：最近1次於108年2月2
    8日在家中施用海洛因，是被告以6,000元0.9公克所販售等
    語，另稱：108年3月1日LINE對話內容，是我要跟被告購買
    毒品，當天交易沒有成功，中間就被警察捉了等語（偵卷第
    75頁反面至第76頁），指證被告有販賣毒品之舉。
　㈢被告與證人廖玟傑LINE對話紀錄，證人廖玟傑問以：「來了
    沒」，被告於108年3月1日20時20分詢問：「你要一樣？」
    證人廖玟傑答以：「對」，被告再詢問：「有多少錢？」證
    人廖玟傑答以：「1 萬多吧」，被告於當日20時40分回覆「
    OK」手勢；嗣於同日22時30分，證人廖玟傑問以：「有空了
    嗎？」被告答以：「15分鐘左右到」（偵卷第119 頁）。從
    雙方對話內容，證人廖玟傑先行探詢毒品是否取得，被告緊
    接反問是否與之前交易相同，證人廖玟傑肯定答覆，被告隨
    即詢問證人廖玟傑有多少金錢可購買，時間經過約2小時，
    證人廖玟傑詢問被告是否已有空閒外出交易，被告答以「15
    分鐘左右到」，是以，雙方有交易毒品之合意，並計畫見面
    實體交易。
　㈣被告攜帶至交易現場之毒品，共3包，經法務部調查局濫用藥
    物實驗室鑑定結果，均含第一級毒品海洛因成分，合計淨重
    10.83公克，純度84.17％，此有法務部調查局濫用藥物實驗
    室108 年4 月18日調科壹字第00000000000 號鑑定書在卷可
    考（偵卷第114頁），足徵被告販賣者確為毒品海洛因。
　㈤我國法律對販賣毒品者臨以嚴刑，毒品仍無法禁絕，究其原
    因，實乃販賣毒品存有巨額之利潤可圖，故販賣毒品者，如
    非為巨額利潤，必不冒此重刑之險，是以有償販賣毒品者，
    除非另有反證證明其出於非圖利之意思而為，概皆可認其係
    出於營利之意而為（最高法院105年度台上字第2044號判決
    參看）。被告於警詢表示：我跟廖玟傑是朋友關係，認識約
    3個月（偵卷第12頁），雙方交情不深，被告以身涉險，並
    從桃園市○○區○○里○○○街開車至○○市○○區○○路00號證人廖玟
    傑住處前，耗費時間與油錢，依經驗法則，被告有從中賺取
    利潤而牟利之意圖。
  ㈥有關被告與證人廖玟傑交易海洛因之數量及價格，雙方LINE
    通話紀錄，被告詢問「有多少錢？」，證人廖玟傑回答：「
    1 萬多吧」（偵卷第119 頁），採大概之說法；內勤檢察官
    遂問以：「（毒品）交易時是否用1錢計算？」被告答以：
    「是」，檢察官續問：「1錢多少錢？」被告答以：「一萬
    元」，檢察官追問：「為何現場只有六千元，LINE對話說是
    一萬元？」被告續答：「因為我錢不夠給他」（偵卷第78頁
    ）；被告於原審準備程序供稱：我當時跟廖玟傑約定購買毒
    品的數量是以1 包為主，價錢我忘記了，廖玟傑當時要給我
    6,000 元，但是不足額的，廖玟傑就是先給我6,000 元（原
    審卷第178頁至第179 頁第1行），為此，原審108年11月4日
    辯論庭，審判長問以：「起訴書記載6,000元代價販賣海洛
    因3包，與你確認是否是賣3包？」被告答以 ：「不是，我
    是賣1包。」審判長追問：「之前為何承認賣3包？」被告答
    以 ：「請律師幫我回答」，被告辯護人江政俊律師起稱：
    「被告與廖玟傑是約定賣1包，被告主觀上是1包而已，通聯
    內容也是這樣子。」被告續稱：「意見同律師所述」（原審
    卷第212頁）。本院綜合上情，認定雙方係以1 萬元代價交
    易海洛因1錢，因證人廖玟傑金錢不足，先行交
　　付6,000 元。起訴事實容有誤會。
四、被告答辯不採之說明　　
　㈠被告雖稱其係其與證人廖玟傑合資購買毒品等語。然查：
　1.吸毒者合資購買毒品，雖屬常見，但彼此必先討論購毒數量
    ，籌足相當金額，始能與上手接洽購買毒品事宜。證人廖玟
    傑在內勤偵查庭證稱：「扣案物品都是周耕漵的，LINE對話
    內容價格一萬多是我要跟他買毒品的價格，交易沒有成功。
    」（偵卷第76頁），完全未提及雙方合資購毒之情；證人廖
    玟傑於本院109年5月27日辯論庭證稱：「（你們怎麼分攤買
    的毒品？）忘記了」、「我自己要買1 錢，至於被告要買多
    少，我不知道。他的，我怎麼會知道呢？」、「我自己出我
    自己的錢啊。他要我買多少，我不知道。」、「（所以你們
    到HOTEL向○哥買毒品時，被告買多少？）我不知道。」、「
    （合資的，怎麼會不知道？）他買他的，我怎麼知道被告買
    多少？」、「（那怎麼能叫合資呢？）我不知道。」、「（
     那這樣能叫合資嗎？）我不瞭解。」（本院卷第155頁至第
    157頁）。證人廖玟傑就合資購毒情形，完全不清楚。
　2.被告於警詢供稱：「警方在現場詢問我違禁物為何人所有、
    用途及來源為何，我在現場向警方坦承海洛因毒品3包是我
    向廖玟傑所購買，準備以36,000元購買扣案之海洛因毒品3
    包，6,000元是我要先給廖玟傑購買毒品的錢。」等語，2度
    表示其向證人廖玟傑購買海洛因（偵卷第11頁反面、第13頁
    ），於內勤偵查庭亦2度表示：「扣案毒品是跟廖玟傑買的
    」，並稱：「扣案物品是廖玟傑賣給我的，他賣我1包一萬
    二。」（偵卷第72頁反面至第73頁），在108年7月2日第一
    審移審庭，表示：「毒品是我向廖玟傑購買的」（原審卷第
    36頁），被告自108年3月2日警詢起至108年7月2日第一審訊
    問期日，前後長達4個月，未提及與證人廖玟傑有合資購毒
    之情，倘雙方有合資購毒，當不致如此。
　3.尤其，被告偵查中所聘陳俊隆律師，於108年4月22日偵查庭
    補充意見時，表示：「槍枝應有購成自首，販毒部分是被告
    和（向）廖玟傑購買的，希望可以交保，被告已經如實交代
    。」（偵卷第104頁反面），指被告與證人廖玟傑雙方間乃
    買賣毒品關係，只是就何人是買方、何人是賣方有所爭執而
    已。第一審辯護人江政俊律師代被告表示：「被告與廖玟傑
    是約定『賣』1包，被告主觀上是1包而已，通聯內容也是這樣
    子。」（原審卷第212頁），未辯護合資購買毒品之情。被
    告於原審108年10月1日、108年10月21日、108年11月4日更4
    度表示其販賣毒品予證人廖玟傑。是被告所辯合購乙節，顯
    為畏罪之詞。
　㈡被告另辯稱其供述本件槍彈來自訴外人○○○云云。然槍砲彈藥
    刀械管制條例第18條第4 項規定：犯槍砲彈藥刀械管制條例
    之罪，於偵查或審判中自白，並供述全部槍砲、彈藥、刀械
    之來源及去向，因而查獲或因而防止重大危害治安事件之發
    生者，減輕或免除其刑。其立法意旨，係考量如依同條例第
    7 條至第12條犯罪者之自白，進而查獲該槍砲、彈藥、刀械
    之來源供給者及所持有之槍砲、彈藥、刀械去向，或因而防
    止該重大危害治安事件之發生，既能及早破獲相關之犯罪集
    團，並免該槍、彈及刀械續遭持為犯罪所用，足以消彌犯罪
    於未然，自有減輕或免除其刑，以鼓勵自新之必要。被告雖
    於警詢供稱本件持有槍彈來源為「○○○」等語（偵卷第14頁
    ），原審為查明真相，向桃園市政府警察局保安警察大隊函
    詢，該局108年9月1日桃警保大行字第1080006415號覆函所
    附職務報告，略稱：「本案件被告所提供之槍枝來源，經警
    方檢視被告所提供之通訊軟體『LINE』之對話內容均為空白，
    無從查證，故無因被告提供槍彈來源而查獲之情事。」（原
    審卷第122之3 頁），核與被告於警詢所稱：「因為我之前
    有刪除與他（○○○）的LINE通訊軟體訊息，所以LINE通訊軟
    體中沒有（購買槍枝）之對話內容。」相符（偵卷第15頁）
    ；又桃園市政府警察局刑事警察大隊雖再就訴外人○○○涉嫌
    販賣槍枝部分，移送桃園地檢署偵辦，移送書記明「犯罪嫌
    疑人○○○矢口否認有何非法販賣槍枝予證人周耕漵」（原審
    卷第117頁至第118頁），桃園地檢署檢察官偵查後，於108
    年12月10日對於○○○處分不起訴，有桃園地檢署000年度○字
    第00000號不起訴處分書在卷可考（本院卷第69頁）。是依
    卷內現存資料，尚難認被告有供述槍彈來源「因而查獲」之
    情，自無從邀供出上手而破獲之寬典。
  ㈢被告在警方盤查之時，依桃園市政府警察局保安警察大隊職
    務報告所載，其雖主動交出放在褲子右口袋內之海洛因2 包
    （原審卷第122之3頁），但被告在檢警偵辦時否認販賣第一
    級海洛因未遂犯行，並辯稱：當時是證人廖玟傑要販賣海洛
    因給我等語（偵卷第13頁、第73頁），偵查檢察官提起公訴
    後，被告在原審108年7月2日第1次訊問期日、108年8月15日
    第1次準備程序，仍否認有販毒犯行，自難認被告有於警偵
    自白犯行或對於未發覺之罪自首而自願接受裁判之情，被告
    自無毒品危害防制條例第17條第2 項偵審中自白或刑法第62
    條自首等減刑規定適用之餘地。
五、論罪之說明
　㈠核被告如事實欄一非法持有改造手槍及子彈所為，係犯槍砲
    彈藥刀械管制條例第8 條第4 項之非法持有改造槍枝罪及同
    條例第12條第4 項之非法持有子彈罪，被告以一持有行為同
    時觸犯非法持有改造槍枝罪及非法持有子彈罪，為想像競合
    犯，應依刑法第55條規定，從較重之非法持有改造槍枝罪處
    斷。
　㈡海洛因屬毒品危害防制條例第2 條第2項第1 款所列管之第一
    級毒品，核被告事實欄二所為，係犯毒品危害防制條例第4 
    條第6 項、第1 項之販賣第一級毒品未遂罪。被告販賣毒品
    予證人廖玟傑前，持有海洛因之低度行為，為販賣第一級毒
    品之高度行為所吸收，不另論罪。
　㈢被告非法持有改造手槍罪與販賣第一級毒品未遂罪，犯罪態
    樣、保護法益與類型均不同，顯係基於不同犯意為之，應予
    分論併罰。
六、原判決之評斷
　㈠原審認被告罪證明確，就非法持有槍彈部分，援引槍砲彈藥
    刀械管制條例第8 條第4 項、第12條第4 項，依想像競合犯
    規定，從較重之非法持有改造槍枝罪處斷，並說明被告係因
    車輛違停為警盤查，在警方詢問被告是否有攜帶違禁品後，
    被告主動向員警供述其持有本件改造手槍、子彈，符合槍砲
    彈藥刀械管制條例第18條第1 項前段自首之規定，依法減刑
　　；就販賣海洛因毒品未遂部分，援引毒品危害防制條例第4 
    條第6 項、第1項，論以販賣第一級毒品未遂罪，並說明交
    易毒品數量僅1錢，尚未完成毒品交付，對社會之整體危害
    難與毒品大盤、中盤相提並論，依未遂犯減輕其刑，如量處
    最低刑有期徒刑15年，在客觀犯行及主觀惡性仍有可憫恕之
    處，實有情輕法重之情，特依刑法第59條規定酌予減輕其刑
    ；被告所犯2罪，應分論併罰。爰審酌被告漠視法令禁止，
    持有2支具有殺傷力之手槍與子彈，對於他人生命、身體及
    社會秩序構成重大潛在危險，又明知毒品戕害國人身心健康
    ，造成社會莫大危害，竟仍為些許私利而販賣，無視毒品氾
    濫之危害性，敗壞社會治安，惟念被告年紀尚輕，兼衡被告
    高職肄業之智識程度，販賣毒品之數量，及其他一切情狀，
    就非法持有槍枝部分，量處有期徒刑2年，併科罰金2 萬元
    （得易服勞役），就販賣第一級毒品未遂部分，量處有期徒
    刑7年8月，有期徒刑部分定應執行有期徒刑8年6月。另依法
    沒收銷燬如附表編號7所示海洛因3 包（連同外包裝袋3 個
    ），沒收如附表編號1、2所示之手槍2支（連同彈匣）、編
    號8之IPHONE行動電話1 支（含0000000000門號SIM 卡1 張
    ），沒收、追繳犯罪所得6,000 元，另說明附表編號3、4所
    示子彈6 顆，已於鑑驗時試射擊發，滅失子彈之結構及效能
    ，其他之子彈1 顆及滑套、撞針、彈簧暨附表編號10所示之
    第三級毒品黃色粉末2 包，非被告本件不法行為相關之物，
    不予宣告沒收。除部分事實及沒收依據稍有瑕疵外（詳如後
    述），原審判決已敘述其所憑證據、認定理由及量刑依據，
    其認定事實、適用法律，核無不合，所量處之刑，無違罪刑
    相當法則。
　㈡法律所定非法持有槍彈罪，旨在維持社會治安，取締擅自持
    有槍彈，其處罰乃非法持有之狀態，本件被告係非法購買附
    表所示之槍枝，賣方附贈6顆有殺傷力之子彈，原審認定被
    告係同時購得槍枝與子彈，事實稍有違誤，因被告非法持有
    槍彈之狀態相同，僅於事實欄更正即可。
　㈢又供販毒所用之物，依毒品危害防制條例第19條第1項規定，
    應予沒收，此為刑法第38條第2項之特別規定，應優先適用
    ，原審依刑法第38條第2項諭知沒收附表編號8之IPHONE行動
    電話1 支（含SIM卡），應予糾正，因沒收之結果並無不同
    ，瑕疵並非重大，不構成撤銷理由。
七、被告上訴要旨
  ㈠被告與證人廖玟傑合資購買海洛因，僅構成幫助施用第一級
    毒品罪名。
　㈡警方盤查時，被告主動交出本件槍彈，依槍砲彈藥刀械管制
    條例第18條第1項規定，得減免其刑，依刑法第66條規定，
    得減輕至3分之2，原審判處有期徒刑2年（併科罰金），量
    刑過重。
　㈢被告供出槍彈來源，僅因警方未能因此查獲，被告犯罪情狀
    顯可憫恕，應依刑法第59條酌減其刑。
　㈣被告於原審雖坦承有販賣第一級毒品海洛因，但依2人LINE通
    話軟體內容，雙方詢問及答覆多少錢，僅在磋商階段，尚難
    認對毒品價金、數量達成合意，不能論以販賣毒品未遂　
八、被告上訴之評斷
　㈠被告係販售海洛因毒品予證人廖玟傑，2人間並無合資購買毒
    品之情，前已詳述，被告指其僅構成幫助施用第一級毒品罪
    ，實屬無理。
　㈡量刑係法院就繫屬個案犯罪所為之整體評價，量刑判斷當否
    之準據，應就判決之整體觀察為綜合考量，不可擷取其中片
    段，遽以評斷。苟其量刑已以行為人之責任為基礎，並斟酌
    刑法第57條各款所列情狀，在法定刑度內酌量科刑，無偏執
    一端，或濫用其裁量權限，致明顯失出失入情形，自不得任
    意指為不當或違法（最高法院75年台上字第7033號原判例、
    104年度台上字第2563號、第2577號判決參照）。因槍枝具
    有強大殺傷力，足以致人於死或重傷，對社會風氣及社會治
    安危害重大，鑑於數十年來國內槍枝氾濫，嚴重危害社會治
    安，政府乃嚴加查緝，並將持有改造槍枝罪，法定刑定為3 
    年以上10年以下有期徒刑，原審審酌被告在警方懷疑其非法
    持有槍彈前，主動向員警供承持有本件槍彈，並繳出其所持
    有之槍彈，符合槍砲彈藥刀械管制條例第18條第1 項前段自
    首之規定，減輕被告刑期，本院兼衡被告在毒品交易之際，
    隨身攜帶2支黑槍，對社會治安增加危險性、破壞性，被告
    同時沾染黑槍毒品，減刑幅度不宜過大，原審量處有期徒刑
    2年（併科罰金），難以認定有過重之情。原審以被告責任
    為基礎，並審酌刑法第57條所定之一切情狀，在罪責原則下
    行使裁量權，就被告所犯之罪，為刑之量定，既未逾越法定
    刑度，又無濫用刑罰裁量權及違反比例原則情事。被告提起
    上訴，指其非法持有槍彈部分量刑過重，請求減輕刑罰，難
    謂有理。
　㈢刑法第59條規定：「犯罪情狀顯可憫恕，認科最低度刑仍嫌
    過重者，得酌量減輕其刑。」最高法院28年上字第1064號原
    判例、45年台上字第1165號原判例、51年台上字第899 號原
    判例、100 年度台上字第2060號判決，指出：刑法第59條規
    定之犯罪情狀顯可憫恕，認科最低度刑仍嫌過重者，得酌量
    減輕其刑之規定，亦為法院得自由裁量事項，且必須犯罪另
    有特殊之原因與環境，在客觀上足以引起一般人之同情，認
    為即予宣告法定最低度刑，猶嫌過重者，始有其適用。本件
    被告非法持有2支具有高度危險之手槍及子彈前往販毒現場
    ，動機顯不單純，與一般將槍枝藏放家中有別，又槍枝具有
    強大殺傷力，非經主管機關許可不得擅自持有，以維社會大
    眾安全，政府為嚴加查緝，並將持有改造槍枝罪，法定刑定
    為3年以上10年以下有期徒刑（得併科罰金），如動輒以嚴
    刑峻法視之，有違政府立法之刑事政策，原審復依槍砲彈藥
    刀械管制條例第18條第1 項前段規定減輕其刑，已無情輕法
    重，在客觀上難認有值得一般人同情而堪憫恕之處。本件自
    無適用刑法第59條酌減其刑之餘地。被告上訴以其供出槍彈
    來源，僅因警方未能因此查獲為由，請求依刑法第59條規定
    減輕其刑，無從准許。
　㈣販賣毒品，禍國殃民，乃各國政府嚴加取締之犯罪行為，一
    般毒品交易，為避免犯行曝光，通常以隱晦之語聯絡，以臺
    灣毒品交易為例，購毒者常以我要「女生、男生」、「衣服
    、褲子」、「軟的、硬的」為買賣第一級、第二級毒品之代
    名詞，或其他雙方約定之暗語。依本件雙方LINE對話紀錄，
    被告與證人廖玟傑通話過程中，雖未直接提及交易海洛因，
    然當被告詢問：「你要一樣？」、「有多少錢？」證人廖玟
    傑依序回答：「對」、「1 萬多吧」，被告並攜帶海洛因至
    現場，則雙方事先早有約定或有默契，為避免遭檢警監聽查
    獲，以隱晦言語替代，已商討毒品交易。又刑罰法律所規定
    之販賣罪，其類型有三：1.意圖營利而販入，2.意圖營利而
    販入並賣出，3.基於販入以外之其他原因而持有，嗣意圖營
    利而賣出等類型。從行為階段理論立場，意圖營利而販入，
    即為前述1 、2 販賣罪之著手，其中3 之情形，則以另行起
    意販賣，向外求售或供買方看貨或與之議價時，或為其他實
    行犯意之行為者，為其罪之著手。被告與證人廖玟傑先以LI
    NE通訊軟體相約見面，再攜帶海洛因至現場，被告復於原審
    表示：「廖玟傑拿錢給我，我就把錢放在坐墊上，廖玟傑當
    時有要給我6,000元，但是不足額，是先給我的意思。」（
    原審卷第178頁），被告收取證人廖玟傑交付之一部分毒品
    價金，已著手於販賣第一級毒品海洛因犯行。被告稱其與證
    人廖玟傑之LINE對話，僅止於磋商階段，不能認為
　　已著手，為畏罪飾卸之詞。
　㈤綜上，被告上訴，為無理由，應予駁回。
據上論斷，應依刑事訴訟法第368條，判決如主文。
本案經檢察官劉建良提起公訴，檢察官黃東焄到庭執行職務。
中　　華　　民　　國　　109 　年　　6 　　月　　3 　　日
     　　　　　　 刑事第一庭    審判長法　官  周政達
                                      法　官  程克琳
                                      法　官  曾德水
以上正本證明與原本無異。
如不服本判決，應於收受送達後20日內向本院提出上訴書狀，其
未敘述上訴之理由者並得於提起上訴後20日內向本院補提理由書
（均須按他造當事人之人數附繕本）「切勿逕送上級法院」。
                                      書記官  陳怡君
中　　華　　民　　國　　109 　年　　6 　　月　　4 　　日
附錄：本案論罪科刑法條全文　　　　　　　　　　　　　　　
槍砲彈藥刀械管制條例第8 條第4 項
未經許可，持有、寄藏或意圖販賣而陳列第一項所列槍枝者，處
三年以上十年以下有期徒刑，併科新臺幣七百萬元以下罰金。 
　　　　　　
槍砲彈藥刀械管制條例第12條第4 項
未經許可，持有、寄藏或意圖販賣而陳列子彈者，處五年以下有
期徒刑，併科新台幣三百萬元以下罰金。
　　　
毒品危害防制條例第4 條第1 項、第6項
製造、運輸、販賣第一級毒品者，處死刑或無期徒刑；處無期徒
刑者，得併科新臺幣三千萬元以下罰金。
前五項之未遂犯罰之。
附表　　
編號 扣案物 備  註 1 改造手槍1 枝（槍枝管制編號0000000000號，含彈匣1 個） 擊發功能正常，可供擊發適用子彈使用，認具殺傷力（內政部警政署108年3月27日刑鑑字第0000000000號鑑定書，偵卷第89頁）。 2 非制式手槍1 枝（槍枝管制編號0000000000號，含彈匣1 個） 擊發功能正常，可供擊發適用子彈使用，認具殺傷力（內政部警政署108年3月27日刑鑑字第0000000000號鑑定書，偵卷第89頁）。 3 制式子彈1顆 經試射，可擊發，認具有殺傷力（內政部警政署108年3月27日刑鑑字第0000000000號鑑定書，偵卷第89頁）。 4 非制式子彈5顆 經試射，可擊發，認具有殺傷力（內政部警政署108 年3 月27日刑鑑字第0000000000號鑑定書及內政部警政署108年8月12日刑鑑字第0000000000號函，偵卷第89頁、原審卷第62之1頁） 5 非制式子彈1顆 雖可擊發，惟發射動能不足，認不具殺傷力（內政部警政署108 年3 月27日刑鑑字第0000000000號鑑定書，偵卷第89頁） 6 滑套1 個、撞針2支、彈簧1支 非槍枝主要組成零件（內政部警政署108年8月12日刑鑑字第000-0000000號函、內政部108 年9 月26日內授警字第0000000000號函，原審卷第62之1 頁、第139 頁） 7 海洛因3 包（合計淨重10.83 公克，純質淨重9.12公克） 均含有第一級毒品海洛因之成分（法務部調查局濫用藥物實驗室108年4月18日調科壹字第000-00000000 號函，偵卷第114頁）。 8 0000000000門號SIM 卡1張及其配用之IPHONE手機1 支  9 新臺幣6,000元  10 黃色粉末2 袋 檢出第三級毒品硝甲西泮、4-甲基甲基卡西酮成分（交通部民用航空局航空醫務中心108年3月19日航藥鑑字第0000000號毒品鑑定書，偵卷第124頁）